臺灣臺中地方法院刑事判決　　　　　　　　　　　　九十一年度易緝字第二八一號
　　公　訴　人　臺灣臺中地方法院檢察署檢察官
　　被　　　告　甲○○
右列被告因違反洗錢防制法案件，經檢察官提起公訴（九十一年度偵字第八五三號）
，本院判決如左：
    主  文
甲○○洗錢，處有期徒刑肆月，如易科罰金，以參佰元折算壹日。
因犯罪所得財物新臺幣伍仟元沒收。
    事  實
一、(1)、甲○○於民國八十九年十二月間，得知真實姓名、年籍均不詳自稱「陳先生
    」之成年男子在報紙上刊登願以高價收購金融機構帳戶存摺、金融卡，知悉一般
    人不自行至金融機構開立活期存款帳戶使用，反而利用報紙刊登廣告，向不特定
    之人大量收購活期存款帳戶，顯係欲將之作為掩飾或隱匿因自己或他人重大犯罪
    所得財物或財產上利益使用，竟基於洗錢之犯意，在臺中市○○路某茶藝館，以
    現金新臺幣（下同）五千元之代價，將其於郵政總局開立之帳號：000000
    00000000號活期存款帳戶之存摺、印章及金融卡，出借交付予「陳先生
    」使用三個月。(2)、嗣乙○○於九十年三月二十日，接獲一封「嘉華國際投資機
    構」所寄發之五十萬元中獎廣告傳單，經依該傳單所載聯絡電話，去電詢問，分
    由真實姓名、年籍均不詳化名「何燕婷」、「潘文彬」之成年女子及男子告知欲
    領取五十萬元獎金，須先加入會員，並匯付會員費七萬元至甲○○上開活期存款
    帳戶內，以此方式致乙○○陷於錯誤，因而於九十年三月十二日下午一時十五分
    許，匯入甲○○上開活期存款帳戶七萬元。直至同年月十五日，乙○○仍未領得
    五十萬元獎金，而「潘文彬」又主動來電，要求再度匯款，乙○○始知受騙，乃
    訴由臺灣臺中地方法院檢察署檢察官循線查知上情。
二、案經乙○○訴請臺灣臺中地方法院檢察署檢察官自動檢舉偵查起訴。
    理  由
一、(1)、訊據被告甲○○對於：曾於右揭時地，以五千元之代價，出售上開活期存款
    帳戶予姓名、年籍均不詳之成年男子。嗣其所出售之上開活期存款帳戶，由不詳
    年籍之成年男子充作向被害人乙○○詐欺財物之用之事實，坦承不諱，但矢口否
    認有何洗錢之犯行，辯稱：並不知道買活期存款帳戶的人要拿去騙錢云云。(2)惟
    查：、被害人於九十年三月二十日，接獲一封「嘉華國際投資機構」所寄發之
    五十萬元中獎廣告傳單，經依該傳單所載聯絡電話，去電詢問，分由真實姓名、
    年籍均不詳化名「何燕婷」、「潘文彬」之成年女子及男子告知欲領取五十萬元
    獎金，須先加入會員，並匯付會員費七萬元至被告上開活期存款帳戶內，以此方
    式致被害人陷於錯誤，因而於九十年三月十二日下午一時十五分許，匯入被告上
    開活期存款帳戶七萬元。直至同年月十五日，被害人仍未領得五十萬元獎金，而
    「潘文彬」又主動來電，要求再度匯款，被害人始知受騙等情，業據被害人於警
    詢時之指述綦詳，核與同案被告王水涼於警詢及本院九十一年度易字第五六二號
    詐欺案件審理時之供述相符，並有廣告傳單、客戶相關資訊查詢及更正、傳真各
    一紙，查詢最近交易詳情、用戶資本資料各二紙在卷可稽。、按掩飾或隱匿因
    自己或他人重大犯罪所得財物或財產上利益，係屬洗錢防制法第二條第一款所定
    之「洗錢」；又依同法第三條第一項第五款規定，刑法第三百四十條之常業詐欺
    罪，係屬該法所稱「重大犯罪」。查：自政府開放金融業申請設立後，金融機構
    大量增加，使一般人申請活期存款帳戶極為容易且便利，未設有資格限制。故除
    非活期存款帳戶使用人欲將活期存款帳戶充作犯罪之用，否則一般充作正常使用
    之活期存款帳戶，並無向他人購買之必要，此乃人民均知之常識。況坊間新聞媒
    體，對於不肖犯罪集團常大量收購活期存款帳戶後，再持以供作犯罪使用，藉此
    逃避檢警查緝之情事，亦多所報導。準此，被告對於：上開姓名、年籍均不詳之
    成年男子向其收購帳戶，係欲充作掩飾或隱匿因自己或他人犯罪所得財物或財產
    上利益使用等情，難諉為不知，足見被告上開所辯，尚無足取。再者，由右揭被
    害人遭詐欺之手法、態樣及犯罪所得等情狀，亦堪認該等姓名、年籍均不詳之成
    年男子及女子，確有恃詐欺為生之常業事實。綜上所述，本件事證明確，被告犯
    行堪予認定。
二、核被告所為，係犯洗錢防制法第九條第一項洗錢罪。公訴意旨誤以被告所為，係
    犯刑法第三十條第一項、第三百三十九條第一項幫助詐欺取財罪，尚有未洽，惟
    其基本事實同一，本院自應予審理，並變更其起訴法條。爰審酌：被告年輕力壯
    ，竟不思循正軌營生，圖牟小利，出售活期存款帳戶供他人逃避犯罪之查緝，嚴
    重破壞社會治安及有礙金融秩序，惟其犯罪手段尚屬平和，暨犯罪後坦承部分犯
    行，態度尚屬良好等一切情狀，量處如主文所示之刑及易科罰金之折算標準（按
    刑法第四十一條業於九十年一月十日修正公布，同年月十二日生效，修正後刑法
    第四十一條第一項前段規定「犯最重本刑為五年以下有期徒刑以下之刑之罪，而
    受六個月以下有期徒刑或拘役之宣告，因身體、教育、職業、家庭之關係或其他
    正當事由，執行顯有困難者，得以一元以上三元以下折算一日，易科罰金。」，
    與修正前刑法第四十一條規定「犯最重本刑為三年以下有期徒刑以下之刑之罪，
    而受六個月以下有期徒刑或拘役之宣告，因身體、教育、職業、家庭之關係，執
    行顯有困難者，得以一元以上三元以下折算一日，易科罰金。」不同。比較新舊
    法結果，以新法較有利於行為人，故依刑法第二條第一項前段規定，本件自應適
    用裁判時之法律即修正後刑法第四十一條第一項前段之規定，併此敘明。）。末
    查：被告因出售上開活期存款帳戶，獲取五千元之犯罪所得，業據被告供承在卷
    ，爰依洗錢防制法第十二條第一項前段規定，將其因犯罪所得財物五千元，宣告
    沒收。
據上論斷，應依刑事訴訟法第二百九十九條第一項前段、第三百條，洗錢防制法第九
條第一項、第十二條第一項前段，刑法十一條前段、第二條第一項前段、（修正後）
第四十一條第一項前段，罰金罰鍰提高標準條例第二條，判決如主文。
中      華      民      國      九十一      年      七    月      二    日
                                    臺灣臺中地方法院刑事第六庭
                                        法  官  唐敏寶
右正本證明與原本無異。
如不服本判決，應於送達後十日內向本院提出上訴狀（須附繕本），上訴於臺灣高等
法院臺中分院。
                                        書記官
中      華      民      國      九十一      年      七    月      二    日
附錄論罪科刑法條
洗錢防制法第九條第一項
洗錢者，處五年以下有期徒刑，得併科新臺幣三百萬元以下罰金。
